臺灣高雄地方法院民事裁定　　　　　　　 100年度法字第53號
聲　請　人　蔡鳳蓮
關　係　人　財團法人高雄市美濃區龍山國民小學教育發展基金
　　　　　　會
聲請人聲請變更捐助章程，本院裁.
  主  文
財團法人高雄市美濃區龍山國民小學教育發展基金會捐助章程第
一條、第七條、第八條准予補充變更如附表「修正條文」欄第一
條、第七條、第八條所示。
聲請人其餘聲請駁回。
聲請程序費用新臺幣壹仟元由聲請人負擔。
  理  由
一、按財團之組織及其管理方法，由捐助人以捐助章程或遺囑定
    之。捐助章程或遺囑所定之組織不完全，或重要之管理方法
    不具備者，法院得因主管機關、檢察官或利害關係人之聲請
    ，為必要之處分；又為維持財團之目的或保存其財產，法院
    得因捐助人、董事、主管機關、檢察官或利害關係人之聲請
    ，變更其組織，民法第62條、第63條定有明文。是聲請法院
    就捐助章程為必要處分者，以財團之組織不完全，或重要之
    管理方法不具備為限，如不屬於上述事項之章程變更，如法
    人名稱、法人目的、所捐財產之變更，則祇須依非訟事件法
    第85條第2 項、法人及夫妻財產制契約登記規則第22條之規
    定，視情形取得目的事業主管機關之許可後，得逕向該法人
    事務所所在地之地方法院登記處聲請變更登記，非屬民法第
    62、63條之聲請法院民事庭為章程之必要處分或變更組織之
    事項，無庸法院裁定。
二、聲請意旨略以：聲請人為財團法人高雄市美濃區龍山國民小
    學教育發展基金會之董事長，該財團法人經主管機關前高雄
    縣政府（現為高雄市政府）於民國82年10月5 日許可設立，
    並於同年10月22日登記經本院核發法人登記書在案。茲為因
    應業務需要，經董事會決議修訂捐助章程如附件所示，爰依
    法請求裁定准為必要之處分等語。
三、經查，聲請人主張因應業務需要，經董事會決議通過修訂捐
    助章程第1 條、第3 條、第4 條、第7 條及第8 條，為此爰
    依法聲請裁定為必要之處分，並提出法人登記書、董事會會
    議紀錄、修訂章程對照各1 份為證，堪信為真。本院審酌如
    附表所示捐助章程第1 條、第7 條、第8 條，核屬關於組織
    及管理方法之增列及修正，並屬必要，與該財團法人之設立
    法精神並不相違背，亦與民法有關法人之規定無牴觸，其聲
    請補充變更章程，尚無不合，應予准許。然如附表所示捐助
    章程第3 條、第4 條之修正，或為財團法人設置基金總額之
    變更，或為法人會址之變更，均不能認係組織不完全或重要
    管理方法不具備之情況，揆諸前揭說明，非須先經本院裁定
    之捐助章程變更，本院即無從准許，均應予以駁回。
四、綜上，聲請人之聲請，除如附表所示捐助章程第1 條、第7
    條、第8 條之修正，於法並無不合，應予准許之外，其餘如
    附表所示捐助章程第3 條、第4 條之修正，於法容有未合，
    應予駁回。爰依非訟事件法第21條第1 項前段、第24條第1
    項，裁定如主文。
中    華    民    國   100    年    12    月    28    日
                        臺灣高雄地方法院鳳山分庭
                                法  官  何悅芳
以上正本係照原本作成。
如不服本裁定，應於送達後10日內，向本院提出抗告狀並表明抗
告理由，如於本裁定宣示後送達前提起抗告者，應於裁定送達後
10日內補提抗告理由書（須附繕本）。
中    華    民    國   100    年    12    月    28    日
                                書記官  陳俐嫺
┌─────────────────────────┐
│附表：                           100年度法字第53號│
├───┬───────┬───────┬─────┤
│項  目│修  正  條  文│原    條    文│說      明│
├───┼───────┼───────┼─────┤
│第1 條│本基金會依照民│本基金會依照民│99年12月高│
│      │法第五十九條暨│法暨教育部文教│雄縣市合併│
│      │高雄市審查教育│財團法人監督準│，確立依據│
│      │文化藝術事務財│則組織之，定名│。        │
│      │團法人設立許可│為「財團法人高│          │
│      │及監督要點組織│雄縣美濃鎮龍山│          │
│      │之，定名為「財│國民小學教育發│          │
│      │團法人高雄市美│展基金會」（  │          │
│      │濃區龍山國民小│以下簡稱本會）│          │
│      │學教育發展基金│              │          │
│      │會」（以下簡稱│              │          │
│      │本會）        │              │          │
├───┼───────┼───────┼─────┤
│第3 條│本會設立基金共│本會設立基金共│加入基金總│
│      │新台幣貳佰陸萬│新台幣貳佰零壹│額。      │
│      │柒仟參佰陸拾貳│萬陸仟玖佰柒拾│          │
│      │元整，由本校校│捌元整，由本校│          │
│      │友、家長、公司│校友、家長、公│          │
│      │行號及熱心人士│司行號及熱心人│          │
│      │捐助及高雄縣政│士捐助及高雄縣│          │
│      │府補助，俟本會│政府補助，俟本│          │
│      │依法完成財團法│會依法完成財團│          │
│      │人登記後，得繼│法人登記後，得│          │
│      │續接受捐助。  │繼續接受捐助。│          │
├───┼───────┼───────┼─────┤
│第4 條│本會會址設於高│本會會址設於高│99年12越高│
│      │雄市美濃區龍山│雄縣美濃鎮龍山│雄縣市○○○
○      ○里○○街86號（│里龍山街86號（│，更改會址│
│      │龍山國民小學）│龍山國民小學）│。        │
├───┼───────┼───────┼─────┤
│第7 條│本會董事任期每│本會董事任期每│確認董事任│
│      │屆三年，連選得│屆一年，連選得│期。      │
│      │連任，董事在任│連任，董事在任│          │
│      │期中因故出缺者│其中因故出缺者│          │
│      │不補。每屆董事│不補。每屆董事│          │
│      │任期屆滿前一個│任期屆滿前一個│          │
│      │月，董事會應召│月，董事會應召│          │
│      │集會議，改選聘│集會議，改選聘│          │
│      │下一屆董事。新│下一屆董事。新│          │
│      │舊任董事，並按│舊任董事，並按│          │
│      │期辦理交接。  │期辦理交接。  │          │
├───┼───────┼───────┼─────┤
│第8 條│本會董事互選三│本會董事會設董│確立董事、│
│      │人為常務董事，│事長一人，由校│常務董事席│
│      │校長得為常務董│長擔任。常務董│次。及聘任│
│      │事，處理經常性│事三- 七人，由│執行秘書及│
│      │業務，並由常務│現任董事互選之│幹事。    │
│      │董事互推一人為│。家長會長為常│          │
│      │董事長綜理會議│務董事。      │          │
│      │，對外代表基金│              │          │
│      │會。董事會得因│              │          │
│      │業務需要設立各│              │          │
│      │種委員會，處理│              │          │
│      │有關業務。本會│              │          │
│      │董事會置執行秘│              │          │
│      │書、幹事各一人│              │          │
│      │，承董事長之命│              │          │
│      │，負責本會日常│              │          │
│      │事務之處理。執│              │          │
│      │行秘書、幹事由│              │          │
│      │董事會聘請本校│              │          │
│      │有關人員兼任之│              │          │
│      │。            │              │          │
└───┴───────┴───────┴─────┘